【裁判字號】    97,簡上,138
【裁判日期】    970926
【裁判案由】    過失傷害
【裁判全文】
臺灣新竹地方法院刑事判決             97年度簡上字第138號
    上  訴  人
    即  被  告  乙○○
                          5巷.
上列上訴人因過失傷害案件，不服本院竹北簡易庭97年度竹北交
簡字第86號，中華民國97年4月25日第一審簡易判決（聲請案號
：96年度偵字第6505號），本院管轄第二審之合議庭判決如下：
    主    文
上訴駁回。
    事    實
一、乙○○於民國96年8月10日晚上7時27分許，駕駛車號Z7-210
    9號自小客車，沿新竹縣竹北市○○○路由東往西方向行駛
    ，行經竹北市○○○路與中華路交岔路口，本因注意汽車行
    駛至交岔路口時，轉彎車應讓直行車先行，且依當時天陰、
    夜間有照明、柏油路面乾燥、無缺陷、道路無障礙物、視距
    良好等情狀，並無不能注意之情事，竟疏未注意禮讓直行車
    先行，即貿然左轉。適甲○○騎乘車號JN2-265號重型機車
    ，沿竹北市○○○路由西往東方向騎乘至同一交岔路口，因
    閃避不及，致其左側車身擦撞乙○○之自小客車車頭而人車
    倒地，甲○○因此受有頭部外傷合併腦震盪、背部挫傷及左
    側下肢挫傷之傷害。乙○○於駕車肇事後、犯罪未被發覺前
    ，以電話報案，且在肇事現場等候，向有偵查犯罪職權之公
    務員即新竹縣政府警察局竹北分局六家派出所警員彭民賢坦
    承肇事並接受裁判。
二、案經甲○○訴由新竹縣政府警察局竹北分局報告臺灣新竹地
    方法院檢察署檢察官偵查聲請簡易判決處刑。
    理    由
甲、程序方面：
一、按被告以外之人於審判外之言詞或書面陳述，除法律有規定
    者外，不得作為證據；又被告以外之人於審判外之陳述，雖
    不符合同法第159條之1至第159條之4之規定，但經當事人於
    審判程序同意作為證據，法院審酌該言詞陳述或書面陳述作
    成時之情況，認為適當者，亦得為證據。當事人、代理人或
    辯護人於法院調查證據時，知有第159條第1項不得為證據之
    情形，而未於言詞辯論終結前聲明異議者，視為有前項之同
    意，刑事訴訟法第159條第1項及第159條之5分別定有明文。
    經查，本判決下列所引用之各該被告以外之人於審判外之陳
    述（包含書面陳述），除公務員職務上製作之紀錄文書，並
    無顯不可信之情況，依刑事訴訟法第159條之4第1款規定，
    有證據能力外，其餘亦屬傳聞證據部分，檢察官、被告於本
    院準備程序中均表示沒有意見，且迄於言詞辯論終結前亦未
    聲明異議。本院審酌上開證據資料製作時之情況，尚無違法
    不當及證明力明顯過低之瑕疵，亦認為以之作為證據應屬適
    當，故揆諸前開規定，爰依刑事訴訟法第159條之5規定，認
    前揭證據資料均有證據能力。
乙、實體方面
一、證據
（一）訊據被告乙○○對於事實欄所載之車禍發生過程供承不諱
      ，並經告訴人邱宏吉於警詢、偵訊及本院準備程序中指訴
      綦詳（見96年偵字第6505號第8至10、31-33頁，本院卷第
      26 至30頁），且有東元綜合醫院於96年8月12日出具之診
      斷證明書、道路交通事故現場圖、道路交通事故調查報告
      表(一)、(二)、現場照片6幀附卷可稽（見同上偵查卷第12至
      15 、22至25頁）。
（二）按「汽車行駛至交岔路口，其行進、轉彎，應依下列規定
      ：七、轉彎車應讓直行車先行」， 道路交通安全規則第
      102條第1項第7款定有明文。被告本應注意上開道路交通
      安全規則之規定，且依道路交通事故調查報告表載明，當
      時天陰、夜間有照明、柏油路面乾燥、無缺陷、道路無障
      礙物、視距良好等情狀，並無不能注意之情事，竟疏未注
      意讓告訴人之直行機車先行，被告自有過失。此經臺灣省
      竹苗區車輛行車事故鑑定委員會鑑定結果，亦為相同之認
      定，有該會於97年4月21日出具之竹苗鑑970163字第09753
      01240號函所附鑑定意見書各1份在卷可按（見本院97竹北
      交簡字第86號卷第11至14頁）。雖告訴人騎乘機車行經號
      誌管制路口未注意車前狀況，亦有過失，然此亦不能解免
      被告之責任。此外，本件告訴人受傷確因被告之過失所致
      ，是被告之過失行為與告訴人受傷害結果間，具有相當因
      果關係。
（三）從而，本案事證已臻明確，被告過失傷害犯行，堪予認定
      ，自應依法予以論科。
二、核被告乙○○所為，係犯刑法第284條第1項前段之過失傷害
    罪。又被告於犯罪未被有偵查權之機關或公務員發覺前，以
    電話報案，且在肇事現場等候，向有偵查犯罪職權之公務員
    即新竹縣政府警察局竹北分局六家派出所警員彭民賢坦承坦
    承肇事並接受裁判之情，有六家派出所道路交通事故肇事人
    自首情形紀錄表、新竹縣政府警察局指揮中心受理110報案
    紀錄單在卷足憑（見同上偵查卷第20頁，本院97竹北交簡字
    第86號第9頁），是認被告有接受裁判之意思甚明，符合自
    首之規定，依刑法第62條前段規定，減輕其刑。
三、原判決認被告罪證明確，適用刑法第284條第1項前段、第62
    條前段、第41條第1項前段，刑法施行法第1條之1等規定，
    量處被告有期徒刑3月，如易科罰金以新臺幣1千元折算1日
    ，經核其認事用法均無不合。爰審酌被告駕車左轉時未禮讓
    直行車先行之過失程度，其為本案車禍之肇事主因，併審及
    告訴人為肇事次因，及告訴人所受傷害程度，而被告迄未與
    告訴人達成民事賠償或和解，暨被告犯後態度等一切情狀，
    認原判決量刑亦稱妥適，被告上訴認原審量刑過重，為無理
    由，應予駁回。
四、據上論斷，應依刑事訴訟法第455條之1第3項、第368條，判
    決如主文。
本案經檢察官洪裕翔到庭執行職務。
中    華    民    國    97    年    9     月    26    日
                  刑事第三庭審判長法  官  賴淑敏
                                  法  官  林惠君
                                  法  官  黃美文
以上正本證明與原本無異。
不得上訴。
中    華    民    國    97    年    9     月    26    日
                                  書記官  陳怡芳


司法院資訊處製作；財團法人民間司法改革基金會備份。
